臺灣臺北地方法院民事判決　　　　　　　 94年度訴字第518號
原　　　告　己○○○
　　　　　　乙○○
　　　　　　甲○○
　　　　　　丙○○
　　　　　　丁○○
共　　　同
訴訟代理人　王建中律師
被　　　告　戊○
上列當事人間請求侵權行為損害賠償事件，本院於中華民國94年
5月12日言詞辯論終結，判決如下：
    主  文
被告應給付原告新臺幣玖拾肆萬玖仟肆佰壹拾捌元，及自民國九
十三年十月二十九日起至清償日止，按年息百分之五計算之利息
。
訴訟費用由被告負擔。
本判決於原告以新臺幣參拾壹萬柒仟元為被告供擔保後，得假執
行。
    事實及理由
(甲)程序方面：
  原告聲明原係請求被告給付新臺幣（下同）3,080,569 元及法
  定遲延利息，此有起訴狀在卷可稽，嗣將請求之金額部分減縮
  為949,418 元，此亦有準備書(一)狀、陳報狀在卷足憑，依民事
  訴訟法第255條第1項第3款規定，本院自應准許，合先敘明。
(乙)實體方面：
一原告主張：被告前承租坐落台北市大安區○○○路○段55之8號
  9 樓房屋，開設亦善閣命相館擔任負責人，並在命相館內裝設
  冷氣機使用，對於該冷氣機老舊機齡已達十年未更新情形早已
  知悉，且被告為命相館負責人，對於冷氣空調設備之更新，使
  用電源設備等又非不能管理、檢查，尚無不能注意情事。詎被
  告於民國92年12月3日晚間7時許離開命相館時，本應注意於冷
  氣機使用完畢後應將電源插頭拔除並檢視冷氣機電源之使用情
  形，以維護冷氣機使用之安全，且無不能注意之情事，竟疏於
  注意，於離開命相館時未將冷氣機插頭拔除，仍將冷氣機插頭
  插於插座上，以致於同日晚間8 時24分許，該冷氣機之無熔絲
  斷路器開關跳脫、電源配線迴路發生異常開始起火燃燒，燒燬
  前開9樓房屋和原為被告之被繼承人李銀煌所有55之9號10樓房
  屋內客廳天花板及沙發組、東北側窗戶玻璃、冷氣機及其他家
  用雜物，以及頂樓加蓋建物之裝潢設備、傢具等，使李銀煌受
  有885,090 元之財產損害。另李銀煌因前開10樓房屋遭燒毀，
  於92年12月6至9日投宿豪麗大飯店，每日支出3,582元，住宿4
  日合計共14,328元，嗣自92年12月10日起至93年3月9日止，向
  訴外人郭汯潓承租位於台北市○○路○段118巷12弄18之3號5樓
  房屋居住，每月租金30,000 元，三個月合計共120,000元，願
  僅請求其中50,000元。以上合計共949,418元，被告依民法184
  條第1項前段規定，應負擔損害賠償責任。又李銀煌於93年2月
  6日死亡，遺產由原告繼承，原告依民法184條第1 項之規定及
  繼承之法律關係，自得請求被告如數給付等語。並聲明：(一)被
  告應給付原告949,418 元，及自起訴狀繕本送達翌日起至清償
  日止，按年息百分之五計算之利息。(二)願供擔保，請准宣告假
  執行。
二被告則以：被告前承租前開9 樓房屋，開設亦善閣命相館擔任
  負責人，並在命相館內裝設冷氣機使用，該冷氣機因被告疏未
  注意於92年12月3日晚間8時24分許，因無熔絲斷路器開關跳脫
  、電源配線迴路發生異常開始起火燃燒，燒燬原為李銀煌所有
  前開10樓房屋及頂樓加蓋建物之裝潢設備、傢具等，應依侵權
  行為規定負擔賠償責任，並不爭執，且被告願賠償原告主張之
  飯店住宿費用14,328元、租金支出50,000元。惟原告主張前開
  10樓房屋內客廳之天花板及沙發組、東北側窗戶玻璃、冷氣機
  及其他家用雜物，以及頂樓加蓋建物之裝潢設備、傢具等，受
  有885,090 元之財產損害，尚屬過高，被告不願意賠償云云，
  資為抗辯。並聲明：原告之訴駁回。
三兩造不爭執之事項：
(一)被告前承租前開9 樓房屋開設亦善閣命相館擔任負責人，並在
  命相館內裝設冷氣機使用，該冷氣機於92年12月3日晚間8時24
  分許，因被告疏未注意致無熔絲斷路器開關跳脫、電源配線迴
  路發生異常開始起火燃燒，燒燬原為李銀煌所有55之9 號10樓
  房屋及頂樓加蓋建物，被告應依侵權行為負擔損害賠償責任，
  原告並因此支出飯店住宿費用14,328元、租金支出50,000元，
  為兩造所不爭執，有建築改良物所有權狀、台北市政府消防局
  火災證明書、豪麗大飯店帳單、房屋租賃契約書在卷可稽，亦
  有台北市政府火災原因調查報告書附於臺灣臺北地方法院檢察
  署93年度偵字第6546號卷宗，經調閱屬實。且被告願意賠償原
  告前開飯店住宿費用14,328元、租金支出50,000元。
(二)被告因過失燒燬前開9 、10樓房屋之裝潢、傢具等，經本院93
  年度簡字第2642刑事判決，以觸犯刑法第175條第3項失火燒燬
  住宅以外之物罪，判處拘役30日確定，為兩造所不爭執，有該
  判決在卷足憑，亦經調閱該卷宗，查閱屬實。
(三)李銀煌於93年2月6日死亡，遺產由原告繼承，為兩造所不爭執
  ，有李銀煌之死亡證明、除戶謄本、原告之戶籍謄本、本院家
  事法庭94年2月20日北院錦家家94科繼字第75號函在卷可憑。
四得心證之理由：
  本件兩造所爭執之處，應在於原告就前開10樓房屋及頂樓增建
  建物之裝潢、傢具等遭燒燬，所受之損害為多少？
(一)查依台北市政府消防局就本件火災所為之調查，前開頂樓增建
  建物上半部受輕微煙燻，前開10樓房屋客廳燒損最嚴重，其餘
  處所為上半部受燻燒，客廳天花板已大部分燒失，殘存木架靠
  北側碳化較深，客廳內之沙發組以東北端燒損較嚴重，東北側
  窗戶玻璃已受熱破壞，冷氣機嚴重燒損，此有台北市政府火災
  原因調查報告書及現場照片附於前開偵查卷宗可稽（第20、37
  至、39、41至45頁），經調閱屬實，堪認前開10樓房屋及頂樓
  增建建物之裝潢、傢具等遭燒燬，已喪失原有之效用。嗣原告
  己○○○就被告因過失燒燬前開10樓房屋及頂樓增建建物之裝
  潢、傢具等損失，曾請允揚保險公證人有限公司（下稱允揚公
  司）鑑定，允揚公司依己○○○提出之申報財產損失清單、房
  屋及裝修修復估價單，並至前開10樓房屋及頂樓增建建物之現
  場勘查，按照建築面積、裝潢材料、建築結構、使用年限、損
  失清單、保證書等資料，實際計算建築物部分之損失，為442,
  870元，傢具、電器等動產部分之損失，為442,219元，合計共
  885,090 元，此有該公正報告及所附之事故現場照片、財產損
  失清單、房屋及修復估價單、損失理算表在卷可憑（參照外放
  證物帶），自足以據為原告因前開10樓房屋及頂樓增建建物之
  裝潢、傢具等遭燒燬，所受損害之依據。故原告主張其因本件
  火災前開建物部分受有885,090 元之財產損失，自屬可取，被
  告辯稱該數額尚屬過高云云，殊不足取。
五綜前所述，原告得請求被告賠償之數額，有飯店住宿費用14,3
  28元、租金支出50,000元、前開財產損失885,090元，合計共9
  49,418元。末按「給付無確定期限者，債務人於債權人得請求
  給付時，經其催告而未為給付者，自受催告時起，負遲延責任
  。」、「遲延之債務，以支付金錢為標的者，債權人得請求依
  法定利率計算之遲延利息。」、「應付利息之債務，其利率未
  經約定，亦無法律可據者，週年利率為百分之五。」民法第22
  9條第2項前段、第233條第1項前段、第203 條著有明文。本件
  原告對於被告之損害賠償請求權，係屬於給付未有確定期限之
  金錢債權，揆諸前述規定，原告主張被告應自起訴狀繕本送達
  之翌日，即93年7 月22日起，加給按年息百分之五計算之法定
  遲延利息，於法尚無不合。從而，原告依民法第184條第1項前
  段之規定及繼承之法律關係，請求被告給付949, 418元，及自
  93年10月29日起至清償日止，按年息百分之五計算之利息，為
  有理由，應予准許。
六另本件原告陳明願供擔保後，請准宣告假執行，核無不合，爰
  酌定相當之擔保金額，予以准許。
七本件事證已臻明確，兩造其餘主張、陳述及所提證據，經審酌
  與本院前揭判斷不生影響，毋庸再予審酌，併此敘明。
八訴訟費用負擔之依據：民事訴訟法第78條。
中　　華　　民　　國　　94　　年　　5 　　月　　27　　日
  　　　　　　　　　民事第六庭法　　　官  姜悌文
右為正本係照原本作成
如對本判決上訴，須於判決送達後20日內向本院提出上訴狀，並
依上訴利益繳納上訴費。
中　　華　　民　　國　　94　　年　　5 　　月　　27　　日
                              法院書記官　方蟾苓
